# 合并报表的处理

提问人：hsie 时间：2018-04-27 01:54:11
A公司和B公司都是海外C公司在国内的子公司。在 4 月 1 日，B公司以 200 的价格转让给A公司，成为A公司的全资子公司，A公司将支付对价给海外C公司。而在 4 月 1 日，B公司的报表上所有者权益是 150 。会计上如何处理这个 200 和 150 的差异？ 如何进行合并报表？
谢谢

回答人：chenyiwei
如果B公司构成业务，则对A而言是同一控制下合并，A的账务处理为：借：长期股权投资——B 150，借：资本公积——资本溢价50 ，贷：银行存款 200 。编制合并报表的抵销分录为：借：资本公积——资本溢价 150 ，贷：长期股权投资——B 150.